臺灣士林地方法院刑事裁定
111年度聲字第661號
聲  請  人  臺灣士林地方檢察署檢察官
受  刑  人  吳政勳



上列聲請人因受刑人數罪併罰有二裁判以上，聲請定其應執行之
刑（111年度執聲字第448號、111年度執字第1305號），本院裁
定如下：
    主  文
吳政勳犯如附表所示之罪所處之刑，應執行拘役肆拾肆日，如易
科罰金，以新臺幣壹仟元折算壹日。
    理  由
一、本件聲請意旨略以：受刑人吳政勳因犯竊盜等案件，先後判
    決確定如附表所載，應依刑法第53條及第51條第6款規定，
    定其應執行之刑，爰依刑事訴訟法第477條第1項聲請裁定等
    語。
二、按裁判確定前犯數罪者，併合處罰之；數罪併罰，分別宣告
    其罪之刑，若宣告多數拘役者，於各刑中之最長期以上，各
    刑合併之刑期以下，定其刑期。但不得逾120日。刑法第50
    條第1項前段、第51條第6款分別定有明文。次按依刑法第53
    條及第54條規定應依同法第51條第5款至第7款規定定其應執
    行之刑者，由該案犯罪事實最後判決之法院之檢察官，聲請
    該法院裁定之，刑事訴訟法第477條第1項定有明文。又按裁
    判確定前犯數罪而併合處罰之案件，有二以上之裁判，應依
    刑法第51條第5款至第7款定應執行之刑時，最後事實審法院
    即應據該院檢察官之聲請，以裁定定其應執行之刑，殊不能
    因數罪中之一部分犯罪之刑業經執行完畢，而認檢察官之聲
    請為不合法，予以駁回，最高法院47年台抗字第2號裁定意
    旨亦可資參照。又刑事訴訟法第370條第2項、第3項，已針
    對第二審上訴案件之定應執行之刑，明定有不利益變更禁止
    原則之適用；分屬不同案件之數罪併罰，倘一裁判宣告數罪
    之刑，曾經定其執行刑，再與其他裁判宣告之刑定其執行刑
    時，在法理上亦應同受此原則之拘束（最高法院103年度第1
    4次刑事庭會議決議可資參照）。基此，上開更定之應執行
    刑，不應比前定之應執行刑加計其他裁判所處刑期或所定應
    執行刑後為重，否則即與法律秩序理念及法律目的之內部界
    限有違，難認適法（最高法院93年度台非字第192號判決意
    旨亦可參照）。
三、經查，受刑人所犯如附表編號1至5所示案件中之最後事實審
    審理之案件為編號5所示之案件，係本院以110年度審簡字第
    972號判決之案件，有前開判決及臺灣高等法院被告前案紀
    錄表在卷可稽（見本院卷第29至32頁、第36至37頁），是本
    件由犯罪事實最後判決之法院所對應之檢察署檢察官即臺灣
    士林地方檢察署檢察官，向本院提出聲請，於法並無不合，
    先予敘明。本件受刑人因犯竊盜等案件，先後經臺灣臺北地
    方法院（下稱北院）及本院判處如附表所示之刑，並均已分
    別確定在案，其中如附表編號1至4所處之刑，經北院以111
    年度聲字第351號裁定定應執行拘役38日，如易科罰金，以
    新臺幣1,000元折算1日確定，有上開判決書及臺灣高等法院
    被告前案紀錄表可憑（見本院卷第9至32頁、第33至40頁）
    。是本院就如附表編號1至5之案件再為定應執行刑之裁判時
    ，自應受前開裁定所為定應執行刑內部界限之拘束，而應在
    上開應執行刑與各罪所處之刑之拘役46日總和範圍內定應執
    行刑。茲檢察官聲請定其應執行之刑，本院審核認聲請為正
    當，應予准許。本院斟酌受刑人犯如附表所示之罪之不法與
    罪責程度、附表所犯各罪多為竊盜罪之罪名、時間相距近3
    個月及與被告前科之關聯性、所反應受刑人之人格特性與犯
    罪傾向等因素，對於受刑人所犯數罪為整體非難評價，及本
    院前已寄送定應執行刑意見調查表與受刑人，請受刑人於收
    受後3日內表示意見，受刑人迄今尚未回覆其對應執行刑之
    意見等一切情狀，定其應執行之刑如主文所示，並諭知易科
    罰金之折算標準。又受刑人已執行完畢部分，當不能重複執
    行，應由檢察官於指揮執行時扣除之，附此敘明。
四、依刑事訴訟法第477條第1項，刑法第53條、第51條第6款、
    第41條第1項前段，裁定如主文。
中　　華　　民　　國　　111 　年　　7 　　月　　4　　日
                  刑事第六庭　　法  官  林哲安
以上正本證明與原本無異。
如不服本裁定，應於裁定送達後5日內向本院提出抗告狀。因疫
情而遲誤不變期間，得向法院聲請回復原狀。
                                書記官  温育儷
中　　華　　民　　國　　111 　年　　7 　　月　　4 　　日
附表：
編　　　　　號  1 2 3 罪　　　　　名  竊盜 竊盜 竊盜 宣　　告　　刑  拘役5日，如易科罰金，以新臺幣1,000元折算1日 拘役5日，如易科罰金，以新臺幣1,000元折算1日 拘役10日，如易科罰金，以新臺幣1,000元折算1日 犯　罪　日　期  109年11月4日 109年11月4日 110年2月20日 偵查(自訴)機關年　度　案　號  臺北地檢110年度偵緝字第679號 臺北地檢110年度偵緝字第679號 臺北地檢110年度偵字第10238號 最後事實審 法　　院 臺北地院 臺北地院 臺北地院  案　　號 110年度簡字第1031號 110年度簡字第1031號 110年度簡字第1417號  判決日期 110年6月10日 110年6月10日 110年8月5日 確定判決 法　　院 臺北地院 臺北地院 臺北地院  案　　號 110年度簡字第1031號 110年度簡字第1031號 110年度簡字第1417號  判決確定日期 110年7月22日 110年7月22日 110年10月23日  備註  1.臺北地檢110年度執字第3882號。 2.編號1至2經原判決定應執行拘役8日  臺北地檢110年度執字第4788號   編號1至4經臺北地院111年度聲字第351號裁定定應執行拘役38日(已執畢）   

編　　　　　號  4 5 （以下空白） 罪　　　　　名  傷害 竊盜  宣　　告　　刑  拘役30日，如易科罰金，以新臺幣1,000元折算1日 拘役8日，如易科罰金，以新臺幣1,000元折算1日  犯　罪　日　期  109年11月21日 109年11月10日  偵查(自訴)機關年　度　案　號  臺北地檢110年度調偵字第1564號 士林地檢110年度偵緝字第604號  最後事實審 法　　院 臺北地院 士林地院   案　　號 110年度簡字第1945號 110年度審簡字第972號   判決日期 110年10月22日 110年12月9日  確定判決 法　　院 臺北地院 士林地院   案　　號 110年度簡字第1945號 110年度審簡字第972號   判決確定日期 111年1月25日 111年2月7日   備註  1.臺北地檢111年度執字第773號。 2.編號1至4經臺北地院111年度聲字第351號裁定定應執行拘役38日。（已執畢） 士林地檢111年度執字第1305號